臺灣臺北地方法院交通事件裁定　　　　　　　　　九十一年度交聲字第一二六○號
　　異　議　人
　　即受處分人　甲○○
右列異議人即受處分人因違反道路交通管理處罰條例案件，對於台北市交通事件裁決
所民國九十一年八月二十六日所為之處分（原處分案號：北市裁三字第駕裁二二─Ａ
Ｃ0000000號），聲明異議，本院裁定如左：
    主  文
異議駁回。
    理  由
一、按汽車不得在人行道臨時停車，汽車停車時，禁止臨時停車處所不得停車；汽車
    駕駛人停車時，在禁止臨時停車處所停車者，處新台幣（下同）六百元以上一千
    二百元以下罰鍰。道路交通安全規則第一百十一條第一項第一款、第一百十二條
    第一項第一款、道路交通管理處罰條例第五十六條第一項第一款分別定有明文。
    此之所謂「汽車」，係指在道路上不依軌道或電力架線而以原動機行駛之車輛（
    包括機器腳踏車），另參諸道路交通安全規則第二條第一項第一款甚明。又者，
    汽車違反道路交通管理事件有違規停車而駕駛人不在場之情形，當場不能摯單舉
    發者，得逕行舉發之；逕行舉發違反道路交通管理事件，經汽車所有人依通知單
    之應到案日期前到案，並告知違規駕駛人姓名、身分證統一編號及住址者，處罰
    機關應即另行通知違規駕駛人到案依法處理；逾應到案日期或雖於期限內申訴，
    惟未告知實際駕駛人，處罰機關應依道路交通管理處罰條例第八十五條第三項規
    定處罰該汽車所有人，道路交通管理處罰條例第五十六條第一項第一款、違反道
    路交通管理事件統一裁罰標準及處理細則第二十三條第一項第三款、第二十四條
    亦定有明文。
二、本件異議人即受處分人甲○○所有車號ＡＬＺ─七四七號重型機車，於民國九十
    一年五月十八日二十二時五十五分許，經台北市政府警察局士林分局交通分隊員
    警王丁賢發覺違規停放在台北市○○○路○段禁止臨時停車之人行道停車，並現
    場拍照採證後，以受處分人違反道路交通管理處罰條例第五十六條第一項第一款
    規定為由，逕行掣單舉發（台北市政府警察局北市警交大字第ＡＣ000000
    00號舉發違反道路交通管理事件通知單），應到案日期雖載為九十一年六月二
    十二日，然遲至九十一年六月二十六日始送達受處分人，受處分人於九十一年七
    月三日向原處分機關提出申訴，並告以為實際之機車駕駛人。案經原處分機關函
    請舉發機關即台北市政府警察局士林分局查復結果，認定受處分人確有違規停車
    之行為，乃依道路交通管理處罰條例第五十六條第一項第一款規定，於九十一年
    八月二十六日以北市裁三字第駕裁二二─ＡＣ0000000號，裁處受處分人
    罰鍰六百元。有卷附台北市政府警察局舉發違反道路交通管理事件通知單通知聯
    （北市警交字第ＡＣ0000000號）、採證照片影本、交通違規案件陳述書
    、台北市政府警察局士林分局九十一年七月二十六日北市警士分交字第○九一六
    二九三四六○號書函、台北市交通事件裁決所違反道路交通管理事件裁決書（原
    處分案號：北市裁三字第駕裁二二─ＡＣ0000000號）、台北市交通事件
    裁決所送達證書等件可稽。
三、本件受處分人對於採證照片上所示車號ＡＬＺ─七四七號重型機車為其所有一節
    ，並不爭執；惟矢口否認有何原處分機關所指違規停車之情事，辯稱：採證照片
    所示之違規停車時間與違規通知單上所載之違規時間不符，且舉發地點亦屬有誤
    云云。經查：
（一）受處分人所有上開重型機車於九十一年五月十八日晚上十時五十五分許，停放
      在台北市○○○路○段禁止臨時停車之人行道一節，有卷附現場採證照片影本
      一紙可稽。而上開停車處所確屬依法不得臨時停車之人行道，亦有台北市政府
      警察局士林分局九十一年七月二十六日北市警士分交字第○九一六二九三四六
      ○號書函及現場採證照片各一紙足憑。就違規停車時間而言，觀之現場採證照
      片所示「一八：二二：五五」，足徵取締違規停車之拍照時間為九十一年五月
      十八日二十二時五十五分無訛。查台北市政府警察局舉發違反道路交通管理事
      件通知單通知聯（北市警交字第ＡＣ0000000號）上所登載違規時間，
      雖為九十一年五月十八日二十一時五十五分，然此顯係舉發員警誤繕所致，且
      經原舉發單位向受處分人函覆致歉，尚無礙於受處分人上開違規停車事實之認
      定。受處分人以採證照片所示之違規停車時間與違規通知單上所載之違規時間
      不符云云置辯，容無可採。
（二）又者，受處分人於上開舉發取締之時間，並不在現場，此有現場採證照片影本
      可佐。現場舉發員警既已依違反道路交通管理事件統一裁罰標準及處理細則第
      二十三條第一項第三款、第二項之規定，在現場拍照採證後始摰單舉發，並將
      違反道路交通管理事件通知單通知聯依法送交受處分人，令受處分人得依法於
      九十一年七月三日向原處分機關提出申訴，舉發程序自屬符合正當之法律程序
      。本件事證明確，受處分人於原處分機關所認定之上開時、地，在禁止臨時停
      車之人行道違規停車之事實，灼然甚明。
四、受處分人既有於前揭時、地，在禁止臨時停車處所違規停車之行為，原處分機關
    依道路交通管理處罰條例第五十六條第一項第一款及違反道路交通管理事件統一
    裁罰標準表等規定，裁處其罰鍰六百元，並無違誤。受處分人猶執前詞，指摘原
    處分不當，為無理由，自應將其異議駁回。
據上論斷，應依道路交通案件處理辦法第十九條，裁定如主文。
中    華    民    國      九十一      年      十一      月     十三     日
                                      臺灣臺北地方法院交通法庭
                                          法  官  吳  秋  宏
右正本證明與原本無異。
如不服本裁定，應於送達後五日內，向本院提出抗告狀。
                                          書記官  林  碧  華
中    華    民    國      九十一      年      十一      月     十三     日
